【裁判字號】    89,易,4087
【裁判日期】    891211
【裁判案由】    竊盜
【裁判全文】
臺灣板橋地方法院刑事判決                        八十九年度易字第四０八七號
    公  訴  人  臺灣板橋地方法院檢察署檢察官
    被      告  甲○○
右列被告因竊盜案件，經檢察官提起公訴（八十九年度偵字第一一０三六號），本院
判決如左：
    主  文
甲○○無罪。
    理  由
一、公訴意旨略以：被告甲○○於民國八十九年四月二十一日下午五時三十分許，在
    臺北縣三峽鎮○○街一巷一之四十一號前，見其前妻即告訴人乙○所有之車號Ｑ
    ＢＦ─五二九號機車停放該處，竟意圖為自己不法之所有，以自備之鑰匙予以竊
    取，得手後供己騎用。嗣於八十九年六月四日上午七時許，被告騎乘上開竊得之
    機車，行經臺北縣樹林市○○街○段三十六號前，為警查獲，因認被告涉有刑法
    第三百二十條第一項之竊盜罪嫌云云。
二、按犯罪事實應依證據認定之，無證據不得推定其犯罪事實；又不能證明被告犯罪
    者，應諭知無罪之判決，刑事訴訟法第一百五十四條、第三百零一條第一項分別
    定有明文。
三、本件公訴人認被告涉犯前開竊盜罪嫌，無非以告訴人乙○之指述，以及該機車車
    籍登記為告訴人所有，而被告與告訴人間之夫妻關係業於八十八年十二月間經本
    院判決離婚而消滅，二人在離婚後既未約定該機車之歸屬，則上開機車應屬登記
    名義人即告訴人所有，被告未經其同意，擅自以自備之鑰匙騎走上開機車，顯有
    不法所有之意圖等為其主要依據。訊據被告則矢口否認有何竊盜犯行，並辯稱：
    車號ＱＢＦ─五二九號機車係伊出錢購買，基於夫妻關係始登記予告訴人乙○名
    下，而該機車之燃料費及牌照稅都是由伊繳納，平日亦由伊使用該機車，且告訴
    人於八十八年一月二十八日離家出走後，機車仍停放住處樓下，伊即繼續使用該
    機車，主觀上自無不法所有之意圖，所為應不構竊盜罪嫌等語。經查：被告與告
    訴人本係夫妻關係，此為雙方所確認，而上開機車係被告於八十二年間，以新台
    幣一萬三千元價格向設址臺北縣三峽鎮○○街二號「國佳機車行」購得，並登記
    於告訴人名下，且該機車向由被告與告訴人共同使用等情節，業據證人即上開機
    車行負責人呂謝順於本院審理中結證屬實；再被告於本院審理中復當庭提出繳納
    上開機車燃料費之收據及行車執照證明平日確由其使用上開機車；況且告訴人於
    警訊及偵審中迭供陳其自八十八年一月二十八日離家後，上開機車一直停放於臺
    北縣三峽鎮○○街一巷一之四十一號原住處樓下，直至八十九年四月二十一日返
    家欲將機車報廢時為止等情，苟上開機車係由告訴人騎用，為何於長達一年多的
    時間內皆未曾使用，又未持有行車執照﹖據此，足見被告所辯上情，尚非子虛；
    參以告訴人於本院審理時表示：當初向警局報遺失時，警察有問我，會不會是你
    先生騎走的，是因為一直找不到被告才報遺失，如果知道機車是被告騎走的，即
    不會報遺失等情，亦隱含告訴人同意被告使用上開機車之意，縱使被告與告訴人
    間之夫妻關係，業經本院於八十八年十二月間判決離婚而消滅，且未變更機車所
    有權之歸屬，應認該機車仍屬告訴人所有，惟被告以為機車由伊購買，擁有所有
    權，且依平日使用權限加以騎用，難謂其主觀上具有不法所有之意圖。綜此，公
    訴人憑以認定被告成立竊盜罪嫌之論據，尚有不足，自不得論以該罪。此外，復
    查無其他積極證據足認被告有竊盜罪之犯行，既不能證明其犯罪，爰依法諭知無
    罪之判決。
據上論斷，應依刑事訴訟法第三百零一條第一項，判決如主文。
本案經檢察官黃明絹到庭執行職務。
中      華      民      國      八十九      年    十二    月    十一    日
                                      臺灣板橋地方法院刑事第三庭
                                          法  官  趙  義  德
右正本證明與原本無異
如不服本判決應於送達後十日內向本院提出上訴狀
                                          書記官  張  慧  玲
中      華      民      國      八十九      年    十二    月    十五    日


司法院資訊處製作；財團法人民間司法改革基金會備份。
